臺灣士林地方法院刑事判決　　　　　　　 94年度易字第286號
公　訴　人　臺灣士林地方法院檢察署檢察官
被　　　告　甲○○
上列被告因違反毒品危害防制條例案件，經檢察官聲請簡易判決
處刑（94年度毒偵字第198 號）及移送併案審理（94年度速偵字
第83號），因本院士林簡易庭認不宜以簡易判決處刑（94年士簡
字第286 號），簽移本院改依通常程序審理，嗣被告於本院準備
程序為有罪之陳述，經本院合議庭裁定改由受命法官獨任依簡式
審判程序審理，並判決如下：
    主  文
甲○○連續施用第二級毒品，累犯，處有期徒刑柒月，扣案之第
二級毒品安非他命伍包（合計淨重貳點壹公克），均沒收銷燬。
    事  實
一、甲○○前於民國85年間因犯恐嚇取財罪，經本院以85年易字
    第3534號判決判處有期徒刑8 月，經上訴後，由臺灣高等法
    院以88年上易字第1600號判決駁回上訴確定。復於87年間，
    因違反槍砲彈藥刀械管制條例及偽造特種文書案件，經本院
    以87年訴字第630 號分別判處有期徒刑7 月、4 月，應執行
    有期徒刑10月，經上訴後，先後由臺灣高等法院以87年上訴
    字第5203號判決及最高法院以88年台上字第2638號判決駁回
    上訴確定，上開各罪經臺灣高等法院依檢察官聲請裁定應執
    行有期徒刑1 年6 月確定，復因違反毒品危害防制條例案件
    ，經本院以90年易字第338 號判決判處有期徒刑10月，經上
    訴後，由臺灣高等法院以90年上易字第2983號判決駁回上訴
    確定，以上各罪接續執行，於92年1 月30日縮短刑期假釋出
    監，並於92年9 月20日假釋期滿執行完畢。又甲○○前因2
    次施用毒品案件，第1 次經依本院裁定送觀察、勒戒後，認
    無繼續施用毒品之傾向，由臺灣士林地方法院檢察署檢察官
    於87年8 月27日，以87年度偵字第7989號處分不起訴確定；
    第2 次經本院以88年毒聲字第2772號裁定送觀察勒戒後，認
    有繼續施用毒品之傾向，再經本院以89年毒聲字第2191號裁
    定送強制戒治，嗣執行戒治屆滿3 月後，其成效經評定為合
    格，無繼續戒治之必要，經本院以90年毒聲字第753 號裁定
    停止戒治，所餘戒治期間交付保護管束，並於90年7 月18日
    將其釋放（旋入監執行另案徒刑），嗣於90年11月29日保護
    管束期滿未經撤銷，視為強制戒治期滿執行完畢。
二、詎甲○○仍不知悛悔，於前述強制戒治執行完畢釋放後5 年
    內，復基於施用第2 級毒品之概括犯意，連續於93年9 月下
    旬間某日、93年10月26日下午3 時許及94年3 月9 日中午某
    時，在台北市○○區○○路63巷7 之1 號2 樓住處（第1、2
    次）及台北縣新春街126 巷7 號8 樓住處等地，以鋁箔紙放
    置安非他命燒烤吸煙方式，分別施用第2 級毒品安非他命各
    1 次。為警分別查獲如次：(1)93年10月29日18時30分許，經
    警持本院核發之搜索票前往臺北市○○區○○路155 巷46號
    1 樓搜索，當場扣得甲○○持有之安非他命1 包（淨重0.51
    公克，驗餘淨重0.50公克），並徵得其同意後，採其尿液送
    驗。(2)94年3 月12日凌晨零時許，在台北市○○路63巷11號
    前，因甲○○形跡可疑，為警攔檢盤查，當場扣得其持有之
    安非他命4 包（合計淨重1. 6公克）。嗣因甲○○之尿液經
    鑑驗後，證實呈毒品陽性反應，始查悉上情。
三、案經臺北市政府警察局內湖分局、臺北市政府警察局北投分
    局分別報告臺灣士林地方法院檢察署檢察官偵查後，聲請簡
    易判決處刑暨移送併案審理，再經本院改依簡式審判程序審
    理。
    理  由
一、上揭事實，業據被告甲○○迭於警局初詢、偵查中及本院審
    理時坦白承認，又被告於93年10月29日為警查獲時所採其尿
    液，經送台灣尖端先進生技醫藥股份有限公司鑑驗後，結果
    呈安非他命及甲基安非他命陽性反應，有卷附濫用藥物檢驗
    報告1 紙可憑（附於93年度核退字第2871號卷，第13頁），
    又被告第1 次（即93年10月29日）為警查獲時，在其身上扣
    得之透明晶體1 包（淨重0.51公克，驗餘淨重0.50公克），
    經送臺北市政府警察局鑑驗結果，證實內含第2 級毒品甲基
    安非他命成分，有該局94年1 月26日出具之北市鑑毒字第
    490 號鑑驗通知書1 紙在卷可稽（附於94年度毒偵字第198
    號卷，第25頁）、第2 次（即94年3 月12日）為警查獲時，
    在其身上扣得之透明晶體4 包（合計淨重1.6 公克），經臺
    北市政府警察局北投分局鑑驗結果，證實內含第2 級毒品安
    非他命成分，亦有該局查獲涉嫌毒品危害防制條例毒品初步
    鑑驗報告書1 紙附卷足憑（附於94年度速偵字第83號卷，第
    28頁），此外並有上開扣案之安非他命可佐，堪認被告自白
    施用安非他命犯行，與事實相符可以採信。又被告前因施用
    毒品案件，經本院裁定送觀察、勒戒及強制戒治後，復經本
    院裁定停止戒治付保護管束而於90年7 月18日獲釋，並於同
    年11 月29 日保護管束期滿，視為強制戒治執行完畢等情，
    亦有臺灣士林地方法院檢察署刑案資料查註紀錄表、臺灣高
    等法院被告前案紀錄表等件在卷足憑。從而，被告係於上開
    強制戒治執行完畢釋放後，5 年內再犯本案施用毒品犯行，
    應甚明確，堪予認定，應依法論科。
二、查安非他命為毒品危害防制條例第2 條第2 項第2 款所稱之
    第2 級毒品。核被告甲○○所為，係犯毒品危害防制條例第
    10條第2 項之施用第2 級毒品罪；其持有第2 級毒品安非他
    命進而施用，持有毒品之低度行為，應為施用毒品之高度行
    為所吸收，不另論以持有毒品罪。又其先後3 次施用第2 級
    毒品安非他命之犯行，時間密接，手段相同，所犯係構成要
    件相同之罪名，顯係基於概括犯意反覆為之，為連續犯，應
    以1 罪論，並依刑法第56條之規定加重其刑，聲請簡易判決
    處刑書（與起訴有同一效力）雖僅記載被告於93年10月26日
    某時，施用第2 級毒品安非他命之犯行，然被告所犯本案其
    餘施用第2 級毒品犯行（部分並據檢察官移送併案審理），
    與上開聲請簡易判決處刑書所載犯行間，有連續犯之裁判上
    一罪關係，同為起訴效力所及，基於審判不可分原則，本院
    自應併予審究，附此敘明。又被告曾犯如事實欄所示前科，
    有臺灣高等法院被告前案紀錄表附卷可考，其於有期徒刑執
    行完畢後5 年內，再犯本案有期徒刑以上之罪，為累犯，應
    依刑法第47條之規定，遞予加重其刑。爰審酌被告曾因施用
    毒品犯行而送觀察、勒戒、強制戒治及判處罪刑，仍不知悛
    悔，復再施用第2 級毒品，顯已有成癮性，惟念其施用毒品
    乃戕害自己身心健康，尚未危及他人，犯罪後坦承犯行並主
    動供出其餘施用毒品犯行之態度、犯罪之動機、目的及其智
    識程度等一切情狀，量處如主文所示之刑，以示懲儆。
三、扣案之安非他命5 包（合計淨重2.1 公克）係查獲之第2 級
    毒品，不問是否屬於犯人所有，應依毒品危害防制條例第18
    條第1 項前段之規定，諭知沒收銷燬。
據上論斷，應依刑事訴訟法第452 條、第273 條之1 第1 項、第
299 條第1 項前段，毒品危害防制條例第10條第2 項、第18條第
1 項前段，刑法第11條、第56條、第47條，判決如主文。
本案經檢察官靳開聖到庭執行職務。
中　　華　　民　　國　　94　　年　　5 　　月　　25　　日
                  刑事第三庭法  官  吳祚丞
以上正本證明與原本無異。
如不服本判決應於送達後10日內，向本院提出上訴狀。
                            書記官  林立原
中　　華　　民　　國　　94　　年　　5 　　月　　27　　日
所犯法條：
毒品危害防制條例第10條第2 項：
施用第二級毒品者，處 3 年以下有期徒刑。
